【裁判字號】    94,簡上,601
【裁判日期】    950124
【裁判案由】    就業服務法
【裁判全文】
臺灣板橋地方法院刑事判決             94年度簡上字第601號
上  訴  人  甲○○
即  被  告
上列上訴人即被告因違反就業服務法案件，不服本院94年度簡字
第4169號中華民國94年9 月12日第一審簡易判決（聲請簡易判決
處刑案號：94年度偵字第9561號），提起上訴，本院管轄之第二
審合議庭判決如下：
    主  文
上訴駁回。
    事  實
一、甲○○係設於臺北縣林口鄉工二工業區○○路12號「永成蛋
    品股份有限公司」（下稱永成公司）之負責人，前因非法僱
    用逃逸越南籍外國勞工LUU THI THUY在永成公司從事蛋品清
    洗操作員之工作，為警於民國93年8 月18日查獲，並經臺北
    縣政府於同年10月以北府勞動字第0930691821號罰鍰處分書
    科處罰鍰新臺幣（下同）15萬元確定。猶不知悔改，明知雇
    主不得聘僱未經許可之外國人，竟基於違反就業服務法之概
    括犯意，於前次遭查獲後5 年內之93年12月間某日起至94年
    4 月7 日止，分別以時薪85元、80元之代價，聘僱印尼籍D-
    JUNG DJIU FAKI、柬埔寨籍PATH SERYTHY；又於94年1 月10
    日起（原簡易判決誤載為94年2 月間某日起）至94年4 月7
    日止，以時薪80元之代價，聘僱柬埔寨籍MOENG SONY、POV
    SES 二人，均未經許可之外國人在上址擔任雞蛋篩選、打蛋
    作業員。嗣為警於94年4 月7 日下午3 時30分許，在上址查
    獲，進而查悉上情。
二、案經臺北縣政府警察局海山分局報告臺灣板橋地方法院檢察
    署檢察官偵查後聲請簡易判決處刑。
    理  由
一、訊據被告甲○○固坦承有僱用上開四名外籍勞工之事實，惟
    否認有何再次違反雇主不得聘僱未經許可之外國人規定之犯
    行，辯稱：伊是透過仲介公司介紹才僱用上開三名柬埔寨籍
    外國人，並不知道該三名外國勞工持觀光護照是不能工作的
    ，另上開印尼籍外國勞工，是持本國身分證前來應徵，國、
    臺語均流利，所以不知道是外籍勞工云云。惟查，上開事實
    ，業據證人即上開外籍勞工DJUNG DJIU FAKI 、PATH  SER-
    YTHY、MOENG SONY、POV SES 於警詢時證述綦詳，及證人即
    仲介PATH SERYTHY、MOENG SONY、POV SES 三人前往永成公
    司工作之陳文政於警詢及偵查中證述：伊有介紹該三名外國
    人前往被告經營之上開公司工作等語屬實，並有上開外籍勞
    工之內政部警政署查詢資料4 紙、臺北縣政府警察局檢查紀
    錄表、臺北縣政府93年10月北府勞動字第0930691821號罰鍰
    處分書影本各1 件附卷可稽，是被告確有於上開時、地聘僱
    該等外籍勞工，應堪認定。又被告前既曾因非法僱用外籍勞
    工遭科處罰鍰，自難再謂不知法律相關規定，則其在僱用外
    籍勞工前即非不得注意是否為經我國政府許可工作之外國人
    ，要不得僅以有透過仲介公司介紹即推卸身為僱主應負之查
    察義務；況被告在本院95年1 月3 日審理時既稱：與本國人
    結婚之外籍人士有居留證即可合法在臺工作等語，復自承聘
    僱上開三名柬埔寨籍勞工時僅有查閱其等之護照、結婚證書
    及配偶等語，是被告在未查看該等外籍人士之居留條件及狀
    態下即予僱用，難謂已盡其查察義務。再查，被告雖辯稱：
    上開印尼籍勞工是持本國身分證前來應徵，國、臺語均流利
    ，不知是外籍勞工云云，惟未舉證以實其說，復徵諸印尼籍
    人士與本國人士長相、口音均不相同，被告亦自承未如本國
    勞工般為上開印尼籍勞工加入勞、健保等情狀，難認被告確
    無上開印尼籍勞工係外籍勞工之認識。綜上所述，被告所辯
    應係卸責之詞，尚無可採，本件事證明確，被告犯行洵堪認
    定。
三、核被告所為，係於依就業服務法第63條第1 項前段規定，處
    以罰鍰後5 年內再違反同法第57條第1 款雇主不得僱用未經
    許可之外國人之規定，應依同法第63條第1 項後段規定處斷
    。又其先後僱用印尼籍DJUNG DJIU FAKI 、柬埔寨籍PATH S
    -ERYTHY 、MOENG SONY、POV SES 之多次違反就業服務法犯
    行，時間緊密，方法相同，觸犯構成要件相同之罪，為連續
    犯，依刑法第56條規定，以一罪論，並加重其刑。原審以上
    訴人犯罪事證明確，引用刑事訴訟法第449 條第1 項前段、
    第3 項，就業服務法第63條第1 項後段，刑法11條前段、第
    56條、第41 條 第1 項前段、第42條第3 項，罰金罰鍰提高
    標準條例第2條 ，現行法規所定貨幣單位折算新臺幣條例第
    2 條，量處上訴人拘役40日，併科罰金新臺幣20萬元，拘役
    如易科罰金，以銀元300 元即新臺幣900 元折算1 日，罰金
    如易服勞役，以罰金總額與6 個月之日數比例折算之，其認
    事用法均無違誤，量刑亦屬適當，而上訴人猶執上開陳詞否
    認犯罪，提起上訴，指摘原判決不當，非有理由，應予駁回
    。
據上論斷，應依刑事訴訟法第455 條之1 第1 項、第3 項、第36
8條，判決如主文。
本案經檢察官蘇揚旭到庭執行職務。
中    華    民    國    95    年    1     月    24    日
                  刑事第十六庭審判長法  官  陳鴻清
                                    法  官  朱嘉川
                                    法  官  歐陽漢菁
以上正本證明與原本無異。
不得上訴。
                                    書記官  林貴卿
中    華    民    國    95    年    1     月    24    日
附錄法條：
就業服務法第57條
雇主聘僱外國人不得有下列情事：
一  聘僱未經許可、許可失效或他人所申請聘僱之外國人。
二  以本人名義聘僱外國人為他人工作。
三  指派所聘僱之外國人從事許可以外之工作。
四  未經許可，指派所聘僱從事第 46 條第 1 項第 8 款至第 10
    款規定工作之外國人變更工作場所。
五  未依規定安排所聘僱之外國人接受健康檢查或未依規定將健
    康檢查結果函報衛生主管機關。
六  因聘僱外國人致生解僱或資遣本國勞工之結果。
七  對所聘僱之外國人以強暴脅迫或其他非法之方法，強制其從
    事勞動。
八  非法扣留或侵占所聘僱外國人之護照、居留證件或財物。
九  其他違反本法或依本法所發布之命令。
就業服務法第63條
違反第44條或第57條第1 款、第2 款規定者，處新臺幣15 萬 元
以上75萬元以下罰鍰。五年內再違反者，處3 年以下有期徒刑、
拘役或科或併科新臺幣120 萬元以下罰金。
法人之代表人、法人或自然人之代理人、受僱人或其他從業人員
，因執行業務違反第 44 條或第 57 條第 1 款、第 2 款規定者
，除依前項規定處罰其行為人外，對該法人或自然人亦科處前項
之罰鍰或罰金。


司法院資訊處製作；財團法人民間司法改革基金會備份。
